【裁判字號】    95,易,625
【裁判日期】    950627
【裁判案由】    違反毒品危害防制條例
【裁判全文】
臺灣臺南地方法院刑事判決
公  訴  人  臺灣臺南地方法院檢察署檢察官
被      告  乙○○
                （現另案於台灣台南監獄台南分監執行中）
上列被告因違反毒品危害防制條例案件，經檢察官提起公訴（九
十五年度毒偵字第一一二八號）及當庭擴張犯罪事實，被告於準
備程序就全部犯罪事實為有罪之陳述，本院合議庭裁定本案由受
命法官獨任行簡式審判程序，並判決如下：
    主  文
乙○○連續施用第二級毒品，累犯，處有期徒刑拾月。
    事  實
一、乙○○前於民國（下同）九十三年間，因違反毒品危害防制
    條例案件，經本院以九十三年度簡字第二二五三號判決判處
    有期徒刑四月確定，嗣於九十四年五月十三日因縮短刑期執
    行完畢。
二、乙○○曾於九十年間，因違反毒品危害防制條例案件，經本
    院於九十年三月三十日以九十年度毒聲字第七００號裁定令
    入勒戒處所施以觀察、勒戒，嗣因無繼續施用傾向於九十年
    八月二日釋放，指揮書執行完畢日期為九十年八月九日。
三、詎乙○○猶不知戒除毒癮，於上開觀察勒戒執行完畢釋放後
    五年內，明知安非他命係毒品危害防制條例第二條第二項第
    二款所明定之第二級毒品，不得持有及施用，竟基於施用第
    二級毒品安非他命之概括犯意，自九十四年十二月上旬某日
    起至九十五年三月十三日凌晨二時四十五分採尿時回溯九十
    六小時內某時止，在其位於臺南縣大內鄉內郭村後堀三四之
    五號住處等地，將第二級毒品安非他命置放於玻璃球內，以
    燒烤產生煙霧之方式，施用第二級毒品安非他命多次。嗣於
    九十四年十二月十五日下午四時四十分許，在臺南縣善化鎮
    ○○路慶安宮前，因無故佔據車道為警盤查，並經其同意採
    集尿液送驗結果呈安非他命、甲基安非他命陽性反應；復於
    九十五年三月十三日，經其同意採集尿液送驗結果亦呈安非
    他命、甲基安非他命陽性反應而查獲上情。
四、案經臺南縣警察局善化分局報告臺灣臺南地方法院檢察署檢
    察官偵查起訴。
    理  由
一、本件被告乙○○所犯為死刑、無期徒刑或最輕本刑為三年以
    上有期徒刑以外之罪，其於準備程序中就被訴事實為有罪之
    陳述，經法官告知簡式審判程序之旨，並聽取公訴人之意見
    後，爰依刑事訴訟法第二百七十三條之一第一項規定，裁定
    由受命法官獨任進行簡式審判程序，合先敘明。
二、上開事實，有下列事證可資證明：
  (一)被告乙○○於警詢、偵查中暨本院準備程序及審理時均對前
    開犯罪事實坦承不諱。
  (二)又查，被告先後於九十四年十二月十五日、九十五年三月十
    三日，共計二次為警查獲時，將所採集之尿液送驗，先以酵
    素免疫分析法（ＥＩＡ）篩檢，再以氣相層析質譜儀法（Ｇ
    Ｃ／ＭＳ）確認結果，均呈安非他命、甲基安非他命陽性反
    應，此有臺南縣警察局善化分局偵辦毒品危害防制條例案犯
    嫌尿液送驗編號暨年籍對照表、臺南縣警察局新化分局查處
    毒品案尿液檢體對照名冊、長榮大學九十四年十二月二十六
    日、九十五年四月三日出具之確認報告各一份在卷可稽。
  綜上各情相互勾稽，足證被告確有施用第二級毒品安非他命之
  事實，因此，被告前開自白核與事實相符，堪以採信，本件事
  證至臻明確，犯行洵堪認定。
三、論罪科刑
  (一)按觀察、勒戒或強制戒治執行完畢後，五年以內再犯毒品危
    害防制條例第十條之罪者，檢察官應依法追訴，同條例第二
    十三條第二項定有明文。查被告乙○○曾於九十年間，因違
    反毒品危害防制條例案件，經本院於九十年三月三十日以九
    十年度毒聲字第七００號裁定令入勒戒處所施以觀察、勒戒
    ，嗣因無繼續施用傾向於九十年八月二日釋放，指揮書執行
    完畢日期為九十年八月九日等情，有臺灣高等法院被告全國
    前案紀錄表及臺灣臺南地方法院檢察署刑案資料查註紀錄表
    各一件在卷可憑，其於觀察勒戒執行完畢後五年內再犯本件
    施用第二級毒品安非他命之罪，揆之上述規定，即應依法追
    訴、審理。
  (二)次按安非他命係毒品危害防制條例第二條第二項第二款所明
    定之第二級毒品，禁止非法持有及施用，查被告非法施用海
    洛因，核其所為，係犯毒品危害防制條例第十條第二項之施
    用第二級毒品罪。又被告先後多次施用第二級毒品之犯行，
    時間密接，以同一手法，反覆實施構成犯罪要件相同之罪名
    ，顯係基於概括之犯意，為連續犯，應依刑法第五十六條之
    規定論以一罪，並加重其刑。其多次持有第二級毒品安非他
    命並進而施用，其持有之低度行為應為施用之高度行為所吸
    收，不另論罪。
  (三)又查，被告乙○○前於九十三年間，因違反毒品危害防制條
    例案件，經本院以九十三年度簡字第二二五三號判決判處有
    期徒刑四月確定，嗣於九十四年五月十三日因縮短刑期執行
    完畢乙節，亦有前開臺灣臺南地方法院檢察署刑案資料查註
    紀錄表及臺灣高等法院被告全國前案紀錄表各一份在卷可按
    ，其受有期徒刑執行完畢後五年內再犯本件有期徒刑以上之
    罪，為累犯，依法應加重其刑，併依刑法第七十條之規定，
    遞加重其刑。
  (四)再查，蒞庭檢察官當庭擴張犯罪事實（九十四年十二月十六
    日起至九十五年三月十三日凌晨二時四十五分採尿時回溯九
    十六小時內之某時止部分），雖未據起訴書所論列，然此部
    分之事實，既經被告於本院準備程序中自白明確，且有前開
    尿液確認報告可佐，復參以被告確有起訴書所載反覆施用第
    二級毒品安非他命之行為，因此，本院認此部分核與檢察官
    原起訴部分，亦有連續犯裁判上一罪之關係，當為起訴效力
    所及，依審判不可分原則，本院自應予以審究，併此敘明。
  (五)爰審酌被告前曾因施用毒品經送觀察勒戒處分執行完畢，以
    及有如犯罪事實欄所載前科入監執行完畢後，猶不思戒絕革
    除惡習，顯未因前觀察勒戒之治療處分以及科刑處罰，而記
    取教訓，已屬不該，第念被告施用毒品之犯行，在性質上乃
    屬自我戕害身心健康之行為，且被告犯後坦承犯行態度尚佳
    等一切情狀，爰量處如主文所示之刑，以資懲戒。
據上論斷，應依刑事訴訟法第二百七十三條之一第一項、第二百
九十九條第一項前段，毒品危害防制條例第十條第二項，刑法第
十一條前段、第五十六條、第四十七條，判決如主文。
本案經檢察官甲○○到庭執行職務。
中    華    民    國    95    年    6     月    27    日
                  刑事第九庭   法  官  黃欣怡
以上正本證明與原本無異
如不服本判決應於送達十日內提出上訴狀。(應附繕本)
                               書記官  陳怡吟
中    華    民    國    95    年    6     月    27    日
附錄法條：
毒品危害防制條例第10條
施用第一級毒品者，處 6 月以上 5 年以下有期徒刑。
施用第二級毒品者，處 3 年以下有期徒刑。


司法院資訊處製作；財團法人民間司法改革基金會備份。
